臺灣新北地方法院刑事裁定
111年度聲字第1003號
聲  請  人  臺灣新北地方檢察署檢察官
受  刑  人  潘奕達


                    （另案於臺北看守所附設勒戒所執行觀察勒戒中）
上列聲請人因對受刑人數罪併罰有2裁判以上，聲請定其應執行
之刑（111年度執聲字第700號），本院裁定如下：
    主  文
甲○○所犯如附表定應執行刑案件一覽表㈠所示各罪所處之刑（有
期徒刑部分），應執行有期徒刑肆年陸月，如易科罰金，以新臺
幣壹仟元折算壹日；所犯如附表定應執行刑案件一覽表㈡所示各
罪所處之刑（拘役刑部分），應執行拘役壹佰壹拾玖日，如易科
罰金，以新臺幣壹仟元折算壹日；所犯如附表定應執行刑案件一
覽表㈢所示各罪所處之刑（罰金刑部分），應執行罰金新臺幣壹
萬貳仟元，如易服勞役，以新臺幣壹仟元折算壹日。
    理  由
一、本件聲請意旨略以：受刑人甲○○因犯竊盜等案件，先後經判
    決確定如附表所示，應依刑法第53條、第51條第5款、第6款
    、第7款，定其應執行之刑，爰依刑事訴訟法第477條第1項
    聲請裁定等語。　
二、裁定所依據之法律：
㈠、按數罪併罰，有2裁判以上者，依第51條之規定，定其應執行
    之刑，數罪併罰，分別宣告其罪之刑，宣告多數有期徒刑者
    ，於各刑中之最長期以上，各刑合併之刑期以下，定其刑期
    ，但不得逾30年；宣告多數拘役者，比照有期徒刑定其刑期
    ，但不得逾120日；宣告多數罰金者，於各刑中之最多額以
    上，各刑合併之金額以下，定其金額，刑法第53條、第51條
    第5款、第6款、第7款分別定有明文。次按法律上屬於自由
    裁量事項，尚非概無法律性之拘束，在法律上有其外部界限
    及內部界限。前者法律之具體規定，使法院得以具體選擇為
    適當裁判，此為自由裁量之外部界限。後者法院為自由裁量
    時，應考量法律之目的，法院秩序之理念所在，此為自由裁
    量之內部界限。法院為裁判時，2者均不得有所逾越。在數
    罪併罰而有2裁判以上，應定其應執行刑之案件，法院所為
    刑之酌定，固屬自由裁量事項，然對於法律之內、外部界限
    ，仍均應受其拘束；刑事訴訟法第370條第2項、第3項，已
    針對第二審上訴案件之定應執行之刑，明定有不利益變更禁
    止原則之適用；而分屬不同案件之數罪併罰，倘一裁判宣告
    數罪之刑，曾經定其執行刑，再與其他裁判宣告之刑定其執
    行刑時，在法理上亦應同受此原則之拘束。基此，數罪併罰
    ，應依分別宣告其罪之刑為基礎，定其應執行刑，此觀刑法
    第51條規定自明，故一裁判宣告數罪之刑，雖曾經定其執行
    刑，但如再與其他裁判宣告之刑定其執行刑時，前定之執行
    刑當然失效，仍應以其各罪宣告之刑為基礎，定其執行刑，
    不得以前之執行刑為基礎，以與後裁判宣告之刑，定其執行
    刑；然上開更定之應執行刑，不應比前定之應執行刑加計其
    他裁判所處刑期後為重，否則即與法律秩序理念及法律目的
    之內部界限有違，難認適法。
㈡、此外，執行刑之酌定，應視行為人所犯數罪之犯罪類型而定
    ，倘行為人所犯數罪屬相同之犯罪類型者（如複數竊盜、施
    用或販賣毒品等），於併合處罰時，其責任非難重複之程度
    較高，自應酌定較低之應執行刑；然行為人所犯數罪雖屬相
    同之犯罪類型，但所侵犯者為具有不可替代性、不可回復性
    之個人法益（如殺人、妨害性自主），於併合處罰時，其責
    任非難重複之程度則較低，而可酌定較高之應執行刑；另行
    為人所犯數罪非惟犯罪類型相同，且其行為態樣、手段、動
    機均相似者，於併合處罰時其責任非難重複之程度更高，更
    應酌定較低之應執行刑；反之，行為人所犯數罪各屬不同之
    犯罪類型者，於併合處罰時其責任非難重複之程度最低，當
    可酌定較高之應執行刑。
三、經查：　　
㈠、受刑人甲○○因犯如附表所示各罪，業經臺灣士林地方法院、
    臺灣高等法院及本院先後判處如附表之定應執行刑案件一覽
    表㈠、㈡、㈢所示之刑（除附表定應執行刑案件一覽表㈠編號13
    犯罪日期「109年4月2日4時27分許」，更正為「109年4月24
    日4時27分許」），並且均已分別確定在案，有附表之定應
    執行刑案件一覽表㈠、㈡、㈢所示各罪之判決書及臺灣高等法
    院被告前案紀錄表各1份在卷可稽。
㈡、附表定應執行刑案件一覽表㈠，所示各罪，應執行有期徒刑4
    年6月：
  ⒈附表案件一覽表㈠編號14至19之罪，經本院以109年度審易字
    第232號判決定應執行有期徒刑9月確定；編號20至31之罪，
    經本院以109年度簡字第6000號判決定應執行有期徒刑2年2
    月確定，亦有前揭臺灣高等法院被告前案紀錄表可資佐證。
    是本院定其應執行刑，不得逾越刑法第51條第5款所定法律
    之外部界限，即不得重於附表案件一覽表㈠所示宣告刑之總
    和（即有期徒刑7年9月），亦應受內部界限之拘束，即不得
    重於如附表案件一覽表㈠編號14至19、編號20至31所定應執
    行刑之罪，加計其餘刑之罪之總和（即有期徒刑6年4月），
    此外，復不得逾刑法第51條第5款但書所規定執行有期徒刑3
    0年之上限。
　⒉審酌受刑人所陳定刑意見陳報狀認其所犯數罪同質性高、時
    間連續、服刑以來已痛改前非，暨附表案件一覽表㈠所示之3
    1罪，均為竊盜，各罪之動機、目的、類型、行為態樣及手
    段相仿、犯罪之日期橫跨於民國108年11月至109年4月之間
    ，間隔只有約5個月，所侵害者又均為他人之財產法益，並
    不具有不可替代性或不可回復性，責任非難重複的程度較高
    ，再考量受刑人竊取他人財物的整體價值，以及在這31次竊
    盜罪發生以前，曾經因為竊盜行為，被法院判處罪刑，卻還
    是不能尊重他人的財產權益，然而還是必須考慮刑罰對於受
    刑人所造成之痛苦程度，將會隨著刑度增加而生加乘效果，
    並不是以等比的方式增加，如果只是將受刑人31次的竊盜罪
    宣告刑予以累加，再略減或不減以定其應執行刑，結果恐怕
    是失當的，也不符合憲法上所要求的罪刑相當原則（尤其刑
    法竊盜罪之最重法定刑僅是有期徒刑5年），因此本院綜合
    衡酌以上各種因素以後，認為受刑人應執行有期徒刑4年6月
    最為適當，又因上開所示各罪所宣告之有期徒刑刑度均屬得
    易科罰金之刑，定應執行刑後，仍應諭知易科罰金之折算標
    準。
㈢、附表定應執行刑案件一覽表㈡，所示各罪，應執行拘役119日
    ：
　⒈附表案件一覽表㈡編號2、3之罪，經本院以109年度審易字第2
    550號判決定應執行拘役50日確定；編號5、6之罪，經本院
    以109年度簡字第5226號判決定應執行拘役40日確定，亦有
    前揭臺灣高等法院被告前案紀錄表可資佐證。是本院定其應
    執行刑，不得逾越刑法第51條第6款所定法律之外部界限，
    即不得重於附表案件一覽表㈡所示宣告刑之總和（即拘役250
    日），亦應受內部界限之拘束，即不得重於如附表案件一覽
    表㈡編號2至3、編號5至6所定應執行刑之罪，加計其餘刑之
    罪之總和（即拘役230日），此外，復不得逾刑法第51條第6
    款但書所規定執行拘役120日之上限。
　⒉審酌附表案件一覽表㈡所示各罪亦均為竊盜，犯罪之動機、目
    的、類型、行為態樣及手段相仿，行為所侵害者亦均為他人
    財產法益，均具有可回復性，具有一定程度之非難重複性，
    本院綜合評價上述各罪後，認為此部分應執行拘役119 日始
    能與受刑人之罪責相稱，並一併諭知易科罰金之折算標準。
㈣、附表定應執行刑案件一覽表㈢，所示各罪，應執行罰金新臺幣
    12,000元：　　
　⒈附表案件一覽表㈢所示各罪之宣告刑總和為新臺幣（下同）13
    ,000元，其中罰金最多額者為10,000元，故定應執行時應以
    10,000元為下限，13,000萬元為上限。　
　⒉審酌附表案件一覽表㈢所示各罪為侵占遺失物、竊盜罪，罪名
    並不相同，然均為侵害他人可以回復原狀的財產法益，法院
    整體評價犯罪時間（間隔約4月）、對社會的危害性程度、
    合計取得的財物價值（手機1支、藍芽喇叭1個、藍芽耳機1
    個）以及受害者的人數（共2人）後，認為僅能稍稍寬減受
    刑人的刑罰，故受刑人應執行罰金12,000元較為適當，並一
    併諭知易服勞役之折算標準。
四、據上論斷，應依刑事訴訟法第477條第1項，刑法第53條、第
    51條第5款、第6款、第7款、第41條第1項，裁定如主文。
中    華    民    國   111    年    4   月    15    日
                    刑事第二十六庭法  官  黎錦福
上列正本證明與原本無異。
如不服本裁定，應於裁定送達後5日內敘明抗告理由，向本院提
出抗告狀。
                                  書記官　羅雅馨　　　
中　　華　　民　　國　　111 　年　　4 　　月　　19　　日
附表：　
受刑人甲○○定應執行刑案件一覽表（一）     編號  1 2 3 罪名  竊盜 竊盜 竊盜 宣告刑  有期徒刑2月，如易科罰金，以新臺幣1,000元折算1日 有期徒刑3月，如易科罰金，以新臺幣1,000元折算1日 有期徒刑4月，如易科罰金，以新臺幣1,000元折算1日 犯罪日期  109年3月6日5時許 109年4月4日2時37分許 109年1月23日0時許 偵查(自訴)機關 年度案號  新北地檢109年度速偵字第580號 士林地檢109年度偵字第7480號 新北地檢109年度偵字第12453號 最後事實審 法院 新北地院 士林地院 新北地院  案號 109年度簡字第1675號 109年度審簡字第742號 109年度簡字第4601號  判決日期 109/07/09 109/08/27 109/08/19 確定 判決 法院 新北地院 士林地院 新北地院  案號 109年度簡字第1675號 109年度審簡字第742號 109年度簡字第4601號  判決 確定日期 109/11/10 109/12/25 109/11/25 是否為得易科罰金之案件  是 是 是 備註  新北地檢110年度執字第2876號 新北地檢110年度執助字第234號 新北地檢110年度執字第2747號 


受刑人甲○○定應執行刑案件一覽表（一）     編號  4 5 6 罪名  竊盜 竊盜 竊盜 宣告刑  有期徒刑3月，如易科罰金，以新臺幣1,000元折算1日 有期徒刑3月，如易科罰金，以新臺幣1,000元折算1日 有期徒刑4月，如易科罰金，以新臺幣1,000元折算1日 犯罪日期  109年1月23日2時許 109年1月30日22時35分許 109年2月3日23時30分許 偵查(自訴)機關 年度案號  新北地檢109年度偵字第15697、16143、17585、17587、19705、21525、21736、22719、27544、28819號 新北地檢109年度偵字第15697、16143、17585、17587、19705、21525、21736、22719、27544、28819號 新北地檢109年度偵字第15697、16143、17585、17587、19705、21525、21736、22719、27544、28819號 最後事實審 法院 新北地院 新北地院 新北地院  案號 109年度審易字第2072號 109年度審易字第2072號 109年度審易字第2072號  判決日期 109/10/23 109/10/23 109/10/23 確定 判決 法院 新北地院 新北地院 新北地院  案號 109年度審易字第2072號 109年度審易字第2072號 109年度審易字第2072號  判決 確定日期 109/12/02 109/12/02 109/12/02 是否為得易科罰金之案件  是 是 是 備註  新北地檢110年度執字第1726號（新北地院109年度審易字第2072號判決附表一編號2） 新北地檢110年度執字第1726號（新北地院109年度審易字第2072號判決附表一編號3） 新北地檢110年度執字第1726號（新北地院109年度審易字第2072號判決附表一編號4） 


受刑人甲○○定應執行刑案件一覽表（一）     編號  7 8 9 罪名  竊盜 竊盜 竊盜 宣告刑  有期徒刑3月，如易科罰金，以新臺幣1,000元折算1日 有期徒刑4月，如易科罰金，以新臺幣1,000元折算1日 有期徒刑3月，如易科罰金，以新臺幣1,000元折算1日 犯罪日期  109年2月11日2時許 109年3月16日2時51分許 109年4月4日0時50分許 偵查(自訴)機關 年度案號  新北地檢109年度偵字第15697、16143、17585、17587、19705、21525、21736、22719、27544、28819號 新北地檢109年度偵字第15697、16143、17585、17587、19705、21525、21736、22719、27544、28819號 新北地檢109年度偵字第15697、16143、17585、17587、19705、21525、21736、22719、27544、28819號 最後事實審 法院 新北地院 新北地院 新北地院  案號 109年度審易字第2072號 109年度審易字第2072號 109年度審易字第2072號  判決日期 109/10/23 109/10/23 109/10/23 確定 判決 法院 新北地院 新北地院 新北地院  案號 109年度審易字第2072號 109年度審易字第2072號 109年度審易字第2072號  判決 確定日期 109/12/02 109/12/02 109/12/02 是否為得易科罰金之案件  是 是 是 備註  新北地檢110年度執字第1726號（新北地院109年度審易字第2072號判決附表一編號5） 新北地檢110年度執字第1726號（新北地院109年度審易字第2072號判決附表一編號6） 新北地檢110年度執字第1726號（新北地院109年度審易字第2072號判決附表一編號9） 


受刑人甲○○定應執行刑案件一覽表（一）     編號  10 11 12 罪名  竊盜 竊盜 竊盜 宣告刑  有期徒刑3月，如易科罰金，以新臺幣1,000元折算1日 有期徒刑3月，如易科罰金，以新臺幣1,000元折算1日 有期徒刑3月，如易科罰金，以新臺幣1,000元折算1日 犯罪日期  109年3月15日5時22分許 108年12月29日5時56分許 109年3月16日4時24分許 偵查(自訴)機關 年度案號  新北地檢109年度偵字第15697、16143、17585、17587、19705、21525、21736、22719、27544、28819號 新北地檢109年度偵字第15697、16143、17585、17587、19705、21525、21736、22719、27544、28819號 新北地檢109年度偵字第15697、16143、17585、17587、19705、21525、21736、22719、27544、28819號 最後事實審 法院 新北地院 臺灣高院 臺灣高院  案號 109年度審易字第2072號 110年度上易字第588號 110年度上易字第588號  判決日期 109/10/23 110/04/14 110/04/14 確定 判決 法院 新北地院 臺灣高院 臺灣高院  案號 109年度審易字第2072號 110年度上易字第588號 110年度上易字第588號  判決 確定日期 109/12/02 110/04/14 110/04/14 是否為得易科罰金之案件  是 是 是 備註  新北地檢110年度執字第1726號（新北地院109年度審易字第2072號判決附表一編號11） 新北地檢110年度執字第4718號（臺灣高院110年度上易字第588號判決附表一編號1） 新北地檢110年度執字第4718號（臺灣高院110年度上易字第588號判決附表一編號7） 


受刑人甲○○定應執行刑案件一覽表（一）     編號  13 14 15 罪名  竊盜 竊盜 竊盜 宣告刑  有期徒刑3月，如易科罰金，以新臺幣1,000元折算1日 有期徒刑2月，如易科罰金，以新臺幣1,000元折算1日 有期徒刑2月，如易科罰金，以新臺幣1,000元折算1日 犯罪日期  109年4月2日4時27分許 108年11月14日2時46分許 108年12月2日18時2分許 偵查(自訴)機關 年度案號  新北地檢109年度偵字第15697、16143、17585、17587、19705、21525、21736、22719、27544、28819號 新北地檢109年度偵字第17821、18772、19075、19202、19731、21747號 新北地檢109年度偵字第17821、18772、19075、19202、19731、21747號 最後事實審 法院 臺灣高院 臺灣高院 臺灣高院  案號 110年度上易字第588號 110年度上易字第268號 110年度上易字第268號  判決日期 110/04/14 110/03/18 110/03/18 確定 判決 法院 臺灣高院 臺灣高院 臺灣高院  案號 110年度上易字第588號 110年度上易字第268號 110年度上易字第268號  判決 確定日期 110/04/14 110/03/18 110/03/18 是否為得易科罰金之案件  是 是 是 備註  新北地檢110年度執字第4718號（臺灣高院110年度上易字第588號判決附表一編號10） 新北地檢110年度執字第5025號（新北地院109年度審易字第2323號判決附表編號1） 新北地檢110年度執字第5025號（新北地院109年度審易字第2323號判決附表編號2） 


受刑人甲○○定應執行刑案件一覽表（一）     編號  16 17 18 罪名  竊盜 竊盜 竊盜 宣告刑  有期徒刑2月，如易科罰金，以新臺幣1,000元折算1日 有期徒刑3月，如易科罰金，以新臺幣1,000元折算1日 有期徒刑2月，如易科罰金，以新臺幣1,000元折算1日 犯罪日期  108年12月28日3時20分許 109年1月11日3時34分許 109年1月12日1時35分許 偵查(自訴)機關 年度案號  新北地檢109年度偵字第17821、18772、19075、19202、19731、21747號 新北地檢109年度偵字第17821、18772、19075、19202、19731、21747號 新北地檢109年度偵字第17821、18772、19075、19202、19731、21747號 最後事實審 法院 臺灣高院 臺灣高院 臺灣高院  案號 110年度上易字第268號 110年度上易字第268號 110年度上易字第268號  判決日期 110/03/18 110/03/18 110/03/18 確定 判決 法院 臺灣高院 臺灣高院 臺灣高院  案號 110年度上易字第268號 110年度上易字第268號 110年度上易字第268號  判決 確定日期 110/03/18 110/03/18 110/03/18 是否為得易科罰金之案件  是 是 是 備註  新北地檢110年度執字第5025號（新北地院109年度審易字第2323號判決附表編號3） 新北地檢110年度執字第5025號（新北地院109年度審易字第2323號判決附表編號4） 新北地檢110年度執字第5025號（新北地院109年度審易字第2323號判決附表編號5） 


受刑人甲○○定應執行刑案件一覽表（一）     編號  19 20 21 罪名  竊盜 竊盜 竊盜 宣告刑  有期徒刑2月，如易科罰金，以新臺幣1,000元折算1日 有期徒刑3月，如易科罰金，以新臺幣1,000元折算1日 有期徒刑3月，如易科罰金，以新臺幣1,000元折算1日 犯罪日期  109年3月25日8時57分許 108年11月27日5時3分許及同日5時5分許 108年11月28日20時50分許 偵查(自訴)機關 年度案號  新北地檢109年度偵字第17821、18772、19075、19202、19731、21747號 新北地檢109年度偵字第8540、9036、9044、10020、11282、12963、13609、15141、15195、16869號 新北地檢109年度偵字第8540、9036、9044、10020、11282、12963、13609、15141、15195、16869號  最後事實審 法院 臺灣高院 新北地院 新北地院  案號 110年度上易字第268號 110年度簡上字第45號 110年度簡上字第45號  判決日期 110/03/18 110/04/27 110/04/27 確定 判決 法院 臺灣高院 新北地院 新北地院  案號 110年度上易字第268號 110年度簡上字第45號 110年度簡上字第45號  判決 確定日期 110/03/18 110/04/27 110/04/27 是否為得易科罰金之案件  是 是 是 備註  新北地檢110年度執字第5025號（新北地院109年度審易字第2323號判決附表編號6） 新北地檢110年度執字第5904號（新北地院109年度簡字第6000號判決附表編號1） 新北地檢110年度執字第5904號（新北地院109年度簡字第6000號判決附表編號2） 


受刑人甲○○定應執行刑案件一覽表（一）     編號  22 23 24 罪名  竊盜 竊盜 竊盜 宣告刑  有期徒刑3月，如易科罰金，以新臺幣1,000元折算1日 有期徒刑4月，如易科罰金，以新臺幣1,000元折算1日 有期徒刑3月，如易科罰金，以新臺幣1,000元折算1日 犯罪日期  108年12月23日6時57分許 108年12月27日3時49分許 108年12月27日4時20分許 偵查(自訴)機關 年度案號  新北地檢109年度偵字第8540、9036、9044、10020、11282、12963、13609、15141、15195、16869號 新北地檢109年度偵字第8540、9036、9044、10020、11282、12963、13609、15141、15195、16869號 新北地檢109年度偵字第8540、9036、9044、10020、11282、12963、13609、15141、15195、16869號 最後事實審 法院 新北地院 新北地院 新北地院  案號 110年度簡上字第45號 110年度簡上字第45號 110年度簡上字第45號  判決日期 110/04/27 110/04/27 110/04/27 確定 判決 法院 新北地院 新北地院 新北地院  案號 110年度簡上字第45號 110年度簡上字第45號 110年度簡上字第45號  判決 確定日期 110/04/27 110/04/27 110/04/27 是否為得易科罰金之案件  是 是 是 備註  新北地檢110年度執字第5904號（新北地院109年度簡字第6000號判決附表編號3） 新北地檢110年度執字第5904號（新北地院109年度簡字第6000號判決附表編號4） 新北地檢110年度執字第5904號（新北地院109年度簡字第6000號判決附表編號5） 


受刑人甲○○定應執行刑案件一覽表（一）     編號  25 26 27 罪名  竊盜 竊盜 竊盜 宣告刑  有期徒刑4月，如易科罰金，以新臺幣1,000元折算1日 有期徒刑4月，如易科罰金，以新臺幣1,000元折算1日 有期徒刑3月，如易科罰金，以新臺幣1,000元折算1日 犯罪日期  109年1月11日2時50分許 109年1月1日3時23分許 109年1月11日9時30分許 偵查(自訴)機關 年度案號  新北地檢109年度偵字第8540、9036、9044、10020、11282、12963、13609、15141、15195、16869號 新北地檢109年度偵字第8540、9036、9044、10020、11282、12963、13609、15141、15195、16869號 新北地檢109年度偵字第8540、9036、9044、10020、11282、12963、13609、15141、15195、16869號 最後事實審 法院 新北地院 新北地院 新北地院  案號 110年度簡上字第45號 110年度簡上字第45號 110年度簡上字第45號  判決日期 110/04/27 110/04/27 110/04/27 確定 判決 法院 新北地院 新北地院 新北地院  案號 110年度簡上字第45號 110年度簡上字第45號 110年度簡上字第45號  判決 確定日期 110/04/27 110/04/27 110/04/27 是否為得易科罰金之案件  是 是 是 備註  新北地檢110年度執字第5904號（新北地院109年度簡字第6000號判決附表編號6） 新北地檢110年度執字第5904號（新北地院109年度簡字第6000號判決附表編號7） 新北地檢110年度執字第5904號（新北地院109年度簡字第6000號判決附表編號8） 


受刑人甲○○定應執行刑案件一覽表（一）     編號  28 29 30 罪名  竊盜 竊盜 竊盜 宣告刑  有期徒刑3月，如易科罰金，以新臺幣1,000元折算1日 有期徒刑3月，如易科罰金，以新臺幣1,000元折算1日 有期徒刑3月，如易科罰金，以新臺幣1,000元折算1日 犯罪日期  109年1月15日4時33分許 109年1月24日5時17分許 109年1月28日1時8分許 偵查(自訴)機關 年度案號  新北地檢109年度偵字第8540、9036、9044、10020、11282、12963、13609、15141、15195、16869號 新北地檢109年度偵字第8540、9036、9044、10020、11282、12963、13609、15141、15195、16869號 新北地檢109年度偵字第8540、9036、9044、10020、11282、12963、13609、15141、15195、16869號 最後事實審 法院 新北地院 新北地院 新北地院  案號 110年度簡上字第45號 110年度簡上字第45號 110年度簡上字第45號  判決日期 110/04/27 110/04/27 110/04/27 確定 判決 法院 新北地院 新北地院 新北地院  案號 110年度簡上字第45號 110年度簡上字第45號 110年度簡上字第45號  判決 確定日期 110/04/27 110/04/27 110/04/27 是否為得易科罰金之案件  是 是 是 備註  新北地檢110年度執字第5904號（新北地院109年度簡字第6000號判決附表編號9） 新北地檢110年度執字第5904號（新北地院109年度簡字第6000號判決附表編號10） 新北地檢110年度執字第5904號（新北地院109年度簡字第6000號判決附表編號11） 


受刑人甲○○定應執行刑案件一覽表（一）     編號  31   罪名  竊盜   宣告刑  有期徒刑3月，如易科罰金，以新臺幣1,000元折算1日   犯罪日期  109年2月27日1時許   偵查(自訴)機關 年度案號  新北地檢109年度偵字第8540、9036、9044、10020、11282、12963、13609、15141、15195、16869號   最後事實審 法院 新北地院    案號 110年度簡上字第45號    判決日期 110/04/27   確定 判決 法院 新北地院    案號 110年度簡上字第45號    判決 確定日期 110/04/27   是否為得易科罰金之案件  是   備註  新北地檢110年度執字第5904號（新北地院109年度簡字第6000號判決附表編號12）   


受刑人甲○○定應執行刑案件一覽表（二）     編號  1 2 3 罪名  竊盜 竊盜 竊盜 宣告刑  拘役20日，如易科罰金，以新臺幣1,000元折算1日 拘役30日，如易科罰金，以新臺幣1,000元折算1日 拘役30日，如易科罰金，以新臺幣1,000元折算1日 犯罪日期  109年2月11日3時許 109年1月11日4時9分許 109年1月6日8時34分許 偵查(自訴)機關 年度案號  新北地檢109年度速偵字第336號 新北地檢109年度偵字第22699、29917號 新北地檢109年度偵字第22699、29917號 最後事實審 法院 新北地院 新北地院 新北地院  案號 109年度簡字第1603號 109年度審易字第2550號 109年度審易字第2550號  判決日期 109/06/09 109/12/30 109/12/30 確定 判決 法院 新北地院 新北地院 新北地院  案號 109年度簡字第1063號 109年度審易字第2550號 109年度審易字第2550號  判決 確定日期 109/05/25 110/02/03 110/02/03 是否為得易科罰金之案件  是 是 是 備註  新北地檢109年度執字第15551號 新北地檢110年度執字第2807號（編號2至編號3應執行拘役50日）  


受刑人甲○○定應執行刑案件一覽表（二）     編號  4 5 6 罪名  竊盜 竊盜 竊盜 宣告刑  拘役30日，如易科罰金，以新臺幣1,000元折算1日 拘役20日，如易科罰金，以新臺幣1,000元折算1日 拘役30日，如易科罰金，以新臺幣1,000元折算1日 犯罪日期  109年4月21日3時許 108年12月19日21時許 109年1月31日4時7分許 偵查(自訴)機關 年度案號  新北地檢109年度偵字第38375號 新北地檢109年度偵字第14011、14723號 新北地檢109年度偵字第14011、14723號 最後事實審 法院 新北地院 新北地院 新北地院  案號 110年度審簡字第27號 109年度簡字第5226號 109年度簡字第5226號  判決日期 110/02/26 109/12/24 109/12/24 確定 判決 法院 新北地院 新北地院 新北地院  案號 110年度審簡字第27號 109年度簡字第5226號 109年度簡字第5226號  判決 確定日期 110/03/31 110/01/28 110/01/28 是否為得易科罰金之案件  是 是 是 備註  新北地檢110年度執字第4128號 新北地檢110年度執字第4264號（編號5至編號6應執行拘役40日）  


受刑人甲○○定應執行刑案件一覽表（二）     編號  7 8  罪名  竊盜 竊盜  宣告刑  拘役40日，如易科罰金，以新臺幣1,000元折算1日 拘役50日，如易科罰金，以新臺幣1,000元折算1日  犯罪日期  108年12月19日5時32分許 109年3月29日凌晨0時許  偵查(自訴)機關 年度案號  新北地檢109年度偵字第11650號 新北地檢109年度偵字第35906號  最後事實審 法院 新北地院 新北地院   案號 109年度簡字第5281號 110年度簡字第727號   判決日期 109/09/24 110/03/26  確定 判決 法院 新北地院 新北地院   案號 109年度簡字第5281號 110年度簡字第727號   判決 確定日期 110/02/02 110/04/30  是否為得易科罰金之案件  是 是  備註  新北地檢110年度執字第4323號 新北地檢110年度執字第5195號  

受刑人甲○○定應執行刑案件一覽表（三）     編號  1 2  罪名  竊盜 侵占  宣告刑  罰金新臺幣3,000元，如易服勞役，以新臺幣1,000元折算1日 罰金新臺幣1萬元，如易服勞役，以新臺幣1,000元折算1日  犯罪日期  108年11月28日3時25分許 109年3月20日9時7分許  偵查(自訴)機關 年度案號  新北地檢109年度偵字第4782號 新北地檢109年度偵字第15697、16143、17585、17587、19705、21525、21736、22719、27544、28819號  最後事實審 法院 新北地院 新北地院   案號 109年度簡字第1847號 109年度審易字第2072號   判決日期 109/05/29 109/10/23  確定 判決 法院 新北地院 新北地院   案號 109年度簡字第1847號 109年度審易字第2072號   判決 確定日期 109/08/05 109/12/02  備註  新北地檢109年度罰執字第670號 新北地檢110年度執字第1726號（新北地院109年度審易字第2072號判決附表一編號8）